臺灣屏東地方法院民事判決
110年度潮簡字第610號
原      告  洪炫棠  
被      告  李重榮  

訴訟代理人  陳宏政  
            陳靖    
上列當事人間請求損害賠償事件，本院於民國111年3月8日言詞
辯論終結，判決如下：
　　主  文
被告應給付原告新臺幣陸萬陸仟零壹元，及自民國110年12月18
日起至清償日止，按年息百分之五計算之利息。
原告其餘之訴駁回。
訴訟費用由被告負擔二分之一，其餘由原告負擔。
本判決第一項得假執行。但被告如以新臺幣陸萬陸仟零壹元為原
告預供擔保後，得免為假執行。
    事實及理由
一、原告主張：被告於民國109年10月26日13時10分許，駕駛車
    牌號碼00-000營業大貨車，行經屏東縣新園鄉雙園大橋臺17
    線北上250公里處時，因疏未注意固定車斗內所載廢鐵，致
    廢鐵飛出，砸中同向行駛在右後方機慢車道，騎乘車牌號碼
    000-0000號普通重型機車之原告，致原告受有左膝鈍挫傷併
    4公分撕裂傷等傷害，被告上開行為經本院110年度交簡字第
    861號（下稱另案）刑事判決論以過失傷害罪，處拘役40日
    並得易科罰金確定。原告除支付醫藥費新臺幣（下同）8,49
    9元，因傷需專人看護1個月，受有工作損失23,100元，每日
    看護費2,200元共31日為68,200元，並因精神上受有痛苦得
    請求慰撫金30,000元，爰依侵權行為法律關係提起本件訴訟
    ，並聲明：被告應給付129,799元，及自起訴狀繕本送達翌
    日起至清償日止，按年息5%計算之利息。
二、被告則以：原告請求醫藥費依單據僅有610元，且無專人看
    護1個月之必要，如有亦僅半日看護僅可。工作損失等無相
    關證據佐證，尚無理由等語資為抗辯，並聲明：原告之訴駁
    回。
三、經查，兩造分別駕駛上開車輛於前揭時、地，因被告上述行
    為致原告受有前述傷害，被告業經另案判決確定，有診斷證
    明書為證（潮簡卷第8頁），並經本院調閱另案卷宗無訛，
    且為兩造所不爭執，堪信為真實。
四、得心證之理由：
　㈠按因故意或過失，不法侵害他人之權利者，負損害賠償責任
    。不法侵害他人之身體或健康者，對於被害人因此喪失或減
    少勞動能力或增加生活上之需要時，應負損害賠償責任。不
    法侵害他人之身體、健康、名譽、自由、信用、隱私、貞操
    ，或不法侵害其他人格法益而情節重大者，被害人雖非財產
    上之損害，亦得請求賠償相當之金額。民法第184條第1項前
    段、第193條第1項、第195條第1項前段已明定。再按負損害
    賠償責任者，除法律另有規定或契約另有訂定外，應回復他
    方損害發生前之原狀。不能回復原狀或回復顯有重大困難者
    ，應以金錢賠償其損害。此為民法第213條第1項、第215條
    所明定。又按汽車載運貨物必須穩妥，物品應捆紮牢固，堆
    放平穩。道路交通安全規則第77條第1項第2款定有明文。
　㈡查被告上述駕駛車輛未將載運廢鐵捆紮牢固，令該物飛出砸
    中原告致傷之情，經本院核閱另案卷宗無誤，且為被告所不
    爭執，已成立侵權行為，應負損害賠償之責。
　㈢原告主張受有上述損害，被告則以前詞為辯，經查：
　⒈醫藥費：
　　依原告提出收據所示，就診相關費用合計金額1,901元（潮
    簡卷第11-12頁），與診斷證明書、另案調取被告在安泰醫
    療社團法人安泰醫院（下稱安泰醫院）病歷、護理紀錄單等
    件互核相符（交簡卷第49-86頁），自屬有據；逾此範圍，
    則未經原告舉證以實其說，尚非可取。
　⒉工作損失：
　　原告主張於受傷時與訴外人黃敬文從事虛擬物品交易，固提
    出網頁截圖、財政部高雄國稅局109年度營業稅繳稅證明為
    證（潮簡卷第31-33頁），然觀諸該繳稅證明、網頁截圖所
    載姓名均為黃敬文，無從率認與原告有關，此部分請求，礙
    難准許。
  ⒊看護費：
　　原告主張共計全日看護費共68,200元一節，有看護證明書、
    診斷證明書為憑（潮簡卷第7-8頁），依診斷證明書所載：1
    09年10月26日住院、同月28日出院，需專人照護1個月等語
    ，併參安泰醫院門診診療單記載：目前像是單純撕裂傷，建
    議先看骨科，如檢查出injury，再加寫休養時間等文字（交
    簡卷第83頁），雖可認定原告之傷勢非無看護必要，然依上
    述證據，要難認定其需專人全日隨侍在側，當以半日看護為
    已足。另原告主張全日看護費以2,200元計算，未經被告爭
    執，亦屬合理，故原告得請求看護費乃34,100元(計算式：2
    ,200元×0.5×31＝34,100元)。
  ⒋慰撫金：
    原告身體權遭侵害，已如上述，精神上受有痛苦，自得請求
    慰撫金。審諸原告為大學畢業、現職接程式設計案，月收入
    約4至5萬元，名下無財產；被告乃大學畢業，於另案自述無
    業，於109年所得285,600元，名下無財產等節，經原告陳明
    ，並經本院調閱另案卷宗、兩造之109年度稅務電子閘門財
    產所得調件明細表屬實（交簡卷第98；潮簡卷第30頁反面；
    證物袋），綜以審酌原告所受精神上痛苦、被告加害態樣、
    兩造學歷、職業、資力等一切情狀，認原告請求慰撫金3萬
    元，於法有據。
  ⒌承上，原告得請求被告給付金額合計(計算式：1,901元＋34,1
    00元＋30,000元＝66,001元)
五、綜上所述，原告依侵權行為法律關係，請求被告給付66,001
    元，及自起訴狀繕本送達翌日即110年12月18日（潮簡卷第1
    9頁）起至清償日止，按年息5%計算之利息，為有理由，應
    予准許；逾此範圍之請求，則屬無據，應予駁回。
六、本件原告勝訴部分係適用簡易程序所為被告敗訴之判決，依
    民事訴訟法第389條第1項第3款規定，應依職權宣告假執行
    ，另依同法第392條第2項規定，職權宣告被告如預供擔保，
    免為假執行。
七、本件事證已臻明確，其餘攻擊防禦方法及證據，核與判決之
    結果不生影響，爰不一一論列，併此敘明。
八、訴訟費用負擔之依據：民事訴訟法第79條。
中　　華　　民　　國　 111　　年　　3 　　月　　24　　日
                  潮州簡易庭  法　官　曾迪群
得上訴（20日）
以上正本係照原本作成。
如不服本判決，應於送達後20日內，向本院提出上訴狀並表明上
訴理由，如於本判決宣示後送達前提起上訴者，應於判決送達後
20 日內補提上訴理由書（須附繕本）。如委任律師提起上訴者
，應一併繳納上訴審裁判費。

中　　華　　民　　國　　111 　年　　3 　　月　　24　　日
                                  書記官　劉佳